# 合并报表关联方往来计提坏账冲回

提问人：芳草凄 1991 时间：2017-02-06 20:25:31
求助陈版主，A公司是母公司，有B、C、D三个子公司，单家公司的报告往来之间全额提坏账。在合并报表中，抵消关联方之间的往来，同时冲销关联方往来之间的坏账，这个坏账是如何冲销的，是否是按照抵消的往来各自计提的坏账冲销，
调整分录： 借：应收账款坏账准备 其他应收款坏账准备 贷：资产减值损失 ？看到去年的调整分录贷方涉及到了期初问分配利润，想请教陈版主，这个应该如何理解？

回答人：chenyiwei
基本可以这样理解。抵销分录中涉及年初未分配利润是体现以前年度抵销分录滚动调整的影响。

提问人：芳草凄 1991 时间：2017-02-07 16:33:31
我不理解的是为何会通过年初未分配利润，我的理解是每年合并的时候都会把这块的坏账给抵消，每年的合并关联方之间坏账为 0 ，本年度提坏账直接冲掉资产减值损失即可？不知道哪个地方有漏洞，麻烦请陈版详细解释一下你说的滚动调整的影响是什么意思。

回答人：chenyiwei
见楼下网友解释。以前年度的累计计提数（内部坏帐准备的期初余额）抵销时对应年初未分配利润；本期新发生的计提或转销金额抵销时对应本年度利润表中的“资产减值损失”项目。

提问人：辉哥 2017 时间：2018-05-15 16:09:21
你好陈版主，我想问一下，合并范围内的关联方应收款项为什么还要计提坏账准备？如果企业的会计政策对这部分没有明确规定，有没有什么依据？

回答人：chenyiwei
站在本会计主体的立场，并不是关联方欠款一定不会给本企业形成损失。日常习惯上对合并范围内关联方不提坏账更多地是为了合并报表方便，但不符合会计原则。